臺灣高等法院高雄分院刑事裁定　　　　 94年度交抗字第118號
抗　告　人
即受處分人　金達通運有限公司
代　表　人　伍春金
代　理　人　黃懷榕
上列抗告人因聲明異議案件，不服臺灣高雄地方法院中華民國94
年4 月29日裁定（93年度交聲字第506 號），提起抗告，本院裁
定如下：
    主  文
抗告駁回。
    理  由
一、抗告意旨以，本案係單純路邊臨停待客卸貨，並非設攤買賣
    ，個人經營全省宅配、批售，隨處卸貨與一般宅配並無二異
    ，就使用者之考量，在於以一個適當環境做一個適當的安排
    ，只要不超重，不超載不變更原廠安全設計，你載你的人，
    我載我的商品，並無牴觸，客人就是商品，商品就是客人，
    我的客人就是商品，我領的是大客車，所載的是似人一般尊
    貴的商品，自無矇領之誤。
二、按「汽車有使用矇領之牌照者，處汽車所有人新台幣3,600
    元以上，1 萬800 元以下罰鍰，並禁止其行駛，且牌照扣繳
    之。」道路交通管理處罰條例第12條第1 項第3 款、第2 項
    定有明文。
三、經查：上開車號A3-033號車輛，係營業大客車一節，業據卷
    附台北市政府警察局舉發道路交通管理事件通知單及本件上
    開裁決書均認明在卷（移送卷第10、31頁），且異議人對此
    亦無相左之意見（原審卷第25頁），堪認屬實。惟異議人竟
    容由黃懷榕於前揭時、地駕駛上開大客車內擺設並販賣藝品
    娃娃，將該大客車充為攤販使用，且在承辦員警取締之時，
    正有3 名顧客於上開大客車上向駕駛黃懷榕購買物品之事實
    ，此業據證人即取締員警黃鴻吉於原審證述綦詳（原審卷第
    24頁）；異議人之代理人即當時之駕駛黃懷榕亦於原審坦認
    ：確有於該車上作進口小禮品的商品展示，如吊飾、鑰匙圈
    、進口娃娃等商品，該車係充為商品展示並兼送貨使用，而
    如有逛街之人向其購物，其亦會出售予上車購物之人等語（
    原審卷第18頁）；且異議人更於93年7 月7 日所陳之違反道
    路交通管理事件陳述單上自承：確已將上開營業大客車上座
    椅全部拆掉，有該陳述單在卷足參（移送卷第11頁）；此外
    ，復有證人萬鴻吉庭呈上開掛滿飾品、吊飾及娃娃等商品於
    車窗及車內展示之大客車照片4 幀附卷可證，足見異議人確
    有將上開大客車作為展示、販賣商品之攤販使用之情形甚明
    。然據「客車指載乘人客4 輪以上之汽車」、「大客車係座
    位在10座以上之客車」，道路交通安全規則第2 條第1 項第
    2 款第3 條第1 款第1 目分別定有明文，可知依道路交通安
    全規則之規定，所謂「客車」係作為載乘人客使用，則異議
    人既係以上開車輛為大客車申領之汽車牌照，該牌照亦係認
    定上開車輛係大客車而發放，該車依法自僅得作為載乘人客
    使用；今異議人竟將該車作為運送、展示、販售上述商品使
    用，復拆除車輛之全部座椅，使上開車輛完全喪失載乘人客
    之作用，自已完全牴觸當初發放大客車牌照管制車輛使用之
    目的，是以原處分機關認定異議人有使用矇領牌照之違規行
    為，於法自無不合。況依道路交通安全規則第23條第1 項規
    定：「汽車使用性質如有變更，均應向公路監理機關辦理登
    記。」異議人提出補述自承：其僅就座椅數量之變更亦正向
    監理機關申請檢驗中，尚未通過檢驗，更徵異議人就上開車
    輛使用性質之變更，並無公路監理機關核准甚明。
四、至異議人就原處分機關認定其行車執照未隨車攜帶之違規行
    為及處罰部分，並未陳明此部分異議之理由，自難認原處分
    機關此部分之裁罰究有何違法或不當之情形。
    綜上所述，抗告人所辯，顯不足採，抗告人有使用矇領牌照
    以及未隨車攜帶行車執照之違規行為，原處分機關裁處罰鍰
    新台幣3,900 元，並扣繳牌照，核無不合，原審法院駁回異
    議，即無不合，異議人抗告意旨，猶以單純供貨商下貨及作
    為商品展示云云，指摘原裁定不當，抗告無理由，應予駁回
    。
五、據上論結，應依道路交通案件處理辦法第26條前段、刑事訴
    訟法第412條，裁定如主文。
中　　華　　民　　國　　94　　年　　8 　　月　　23　　日
                  刑事第一庭    審判長法  官  郭雅美
                                      法  官  莊崑山
                                      法  官  江泰章
以上正本證明與原本無異。
本裁定不得再抗告。
中　　華　　民　　國　　94　　年　　8 　　月　　23　　日
　　　　　　　　　　　　　　　　　　  書記官  張雲義
                                                      K
